【裁判字號】    99,審易緝,46
【裁判日期】    990820
【裁判案由】    竊盜
【裁判全文】
臺灣桃園地方法院刑事判決            99年度審易緝字第46號
公  訴  人  臺灣桃園地方法院檢察署檢察官
被      告  甲○○
上列被告因竊盜案件，經檢察官提起公訴（98年度偵字第22710
號），被告於本院準備程序進行中，就被訴事實為有罪之陳述，
經本院告知簡式審判程序意旨，並聽取公訴人及被告之意見後，
本院裁定改依簡式審判程序審理，茲判決如下：
    主      文
甲○○共同攜帶兇器竊盜，處有期徒刑陸月，如易科罰金，以新
臺幣壹仟元折算壹日，扣案之油壓剪壹支及新臺幣壹仟柒佰元均
沒收。
    事實及理由
一、甲○○與江俊運（已結）共同基於意圖為自己不法所有之犯
    意聯絡，而伺機竊取腳踏車變現朋分，乃於民國98年9 月12
    日22時3 分許，在址設於桃園縣八德市○○路之42號天域網
    咖前，因見乙○○所有之捷安特白色腳踏車停於該址，即由
    甲○○將上開腳踏車搬至一旁巷弄內攝影機無法攝得之地方
    ，江俊運則在旁把風，並提供其所有客觀上具危險性、足供
    兇器使用之油壓剪（為金屬材質）1 支供甲○○剪斷腳踏車
    鎖，得手後，復一同將上開腳踏車攜至址設於桃園縣桃園市
    ○○路366 號泰國小吃店前變賣予真實姓名年籍不詳之外籍
    成年人，售得新臺幣（下同）2,000 元，其中300 元業已花
    用殆盡。嗣經乙○○發覺遭竊報警處理而循線查獲上情，並
    扣得上開油壓剪1 支及剩餘贓款現金1,700 元。
二、證據名稱：
  (一)被告甲○○於警詢及本院審理時之自白。
  (二)共同被告江俊運於警詢、檢察官訊問及本院審理時之證述
      ，證人即被害人乙○○於警詢時之證述。
  (三)桃園縣政府警察局八德分局扣押筆錄、扣押物品目錄表各
      1 份、監視錄影照片10張、刑案蒐證照片及犯罪工具照片
      7 張、贓證物款收據1 份、扣案之油壓剪1 支及現金1,70
      0 元。
  (四)臺灣高等法院被告前案紀錄表1 份。
三、附記事項：
  (一)至被告甲○○雖辯稱不是伊下手用油壓剪剪斷腳踏車鎖的
      ，是被告江俊運剪斷云云。然依證人即同案被告江俊運於
      檢察官訊問時證稱：「被告王說他要剪掉腳踏車鎖，我便
      去拿出來給他用。」（詳98年度偵字第22710 號卷第35頁
      ），於本院訊問時供稱：「後來他向我借油壓剪，我就借
      給他，我當時確實有在旁邊抽菸，是甲○○負責下手剪。
      」等語明確（見本院98年12月29日準備程序筆錄），是被
      告甲○○上開所辯，顯係卸責之詞，不足採信。
 (二)扣案之油壓剪1 支，係共同被告江俊運所有之物，且係供
     被告甲○○與江俊運共同犯本件加重竊盜罪所用之物，迭
     經被告甲○○與共同被告江俊運於本院準備程序中供陳明
     確，爰依刑法第38條第1 項第2 款規定沒收之；至扣案之
     現金1,700 元，為出售前開竊得之腳踏車所取得之剩餘贓
     款，此業據共同被告江俊運於警詢及本院準備程序時供明
     在卷，核屬共同被告江俊運及被告甲○○因本件竊盜犯行
     所得之物，爰依刑法第38條第1 項第3 款之規定宣告沒收
     。
四、應適用之法條：刑事訴訟法第273 條之1 第1 項、第299 條
    第1 項前段、第310 條之2 、第454 條第1 項，刑法第28條
    、第321 條第1 項第3 款、第41條第1 項、第38條第1 項第
    2 款、第3 款，判決如主文。
五、如不服本判決，得自收受送達之翌日起10日內向本院提出上
    訴狀（應附繕本），其未敘述上訴理由者，應於上訴期間屆
    滿後20日內補提理由書狀於本院，上訴於臺灣高等法院。
本案經檢察官丁俊成到庭執行職務。
中    華    民    國    99    年    8    月    20     日
                    刑事庭  法  官  林靜梅
以上正本證明與原本無異。
如不服本判決應於收受判決後10日內向本院提出上訴書狀，並應
敘述具體理由。其未敘述上訴理由者，應於上訴期間屆滿後20日
內向本院補提理由書( 均須按他造當事人之人數附繕本) 「切勿
逕送上級法院」。
                            書記官  施春祝
中    華    民    國    99    年    8   月     20     日
附錄本件論罪科刑法條：
中華民國刑法第321條
（加重竊盜罪）
犯竊盜罪而有左列情形之一者，處 6 月以上、 5 年以下有期徒
刑：
一、於夜間侵入住宅或有人居住之建築物、船艦或隱匿其內而犯
    之者。
二、毀越門扇、牆垣或其他安全設備而犯之者。
三、攜帶兇器而犯之者。
四、結夥三人以上而犯之者。
五、乘火災、水災或其他災害之際而犯之者。
六、在車站或埠頭而犯之者。
前項之未遂犯罰之。

司法院資訊處製作；財團法人民間司法改革基金會備份。
